【裁判字號】    91,訴,666
【裁判日期】    920305
【裁判案由】    損害賠償
【裁判全文】
臺灣嘉義地方法院民事判決  九十一年訴字第六六六號
    原      告  甲○○
    訴訟代理人  黃木春律師
    被      告  乙○○
右當事人間請求損害賠償事件，本院判決如左：
    主    文
被告應給付原告新台幣拾肆萬捌仟零肆拾元，及自民國九十一年七月三十日起至清償
日止按年息百分之五計算之利息。
原告其餘之訴駁回。
訴訟費用由被告負擔四十分之三；餘由原告負擔。
本判決第一項於原告以新台幣肆萬玖仟元供擔保後，得假執行。
原告其餘假執行之聲請駁回。
    事    實
甲、原告方面：
  一、聲明：被告應給付原告新台幣二百萬零三百三十八元及及自起訴狀繕本送達之
      翌日（即民國九十一年七月三十日），並願供擔保請宣告假執行。
  二、陳述：
    （一）被告乙○○於民國（下同）九十年三月三日下午六時許，駕駛車號：ＳＢ
          —一三一五號之自用小貨車上搭載訴外人陳正富、陳劉飛及另外二名姓名
          不詳之人共五人（嚴重超載），沿嘉義縣溪口鄉本廳往菁埔由北往南方向
          行駛至本厝仔交岔路口處，疏未注意汽車行駛時，駕駛人應注意車前狀況
          ，並隨時採取必要之安全措施及行經無號誌交岔路口時，應減速慢行，作
          隨時停車準備之規定，被告已超過六十公里之時速行駛，全未煞車而撞到
          原告甲○○所駕駛車號：Ｙ六—二三一九號自用小客車，致原告甲○○因
          此受有頭皮撕裂傷及腦震盪之傷害，進而發生腦震盪及失眠之後遺症，原
          告之小客車嚴重毀損，案經台灣嘉義地方法院刑事判決處五十日確定（九
          十年度交易字第二０九號）。
    （二）被告之傷害行為及毀損行為，不法侵害原告身體、健康及財產，為侵權行
          為，應負損害賠償責任，賠償金額分述如下：
        １、醫療費用：原告在財團法人佛教慈濟綜合醫院大林分院診治，自己支付
            六千八百三十三元，全民健保局支付二千九百六十四點二七元，此部分
            不為請求，故被告應賠償之醫療費用為六千八百三十三元，有醫療收據
            為憑。
        ２、不能工作之損失：原告事發前原在嘉義縣新港鄉上豐農產行擔任管理員
            ，工資為每日二千元，因於九十年三月三日發生本事件車禍受傷，致頭
            皮撕裂傷、腦震盪，且有腦震盪後遺症、失眠，至今無法治癒，不能工
            作，有診斷證明書可證，原告每月平均工作二十日，計四萬元，一年四
            十八萬元，原告生於三十四年五月六日，原有工作能力到六十歲，即至
            九十四年五月二日，故自九十一年三月三日起至九十四年五月五日計三
            年有二個月不能工作之工資損失應由被告賠償，依霍夫曼計算法扣除中
            間利息一次給付應為一百三十七萬三千五百零五元，計算方式如下：
            100000（以年收入十萬元為基準）：480000（原告年收入）＝286147
            （0000000年扣除中間利息累計）：Ｘ（原告三年工資扣除中間利息累
            計） ； Ｘ＝480000×286147 ÷100000＝0000000（元以下不計）
        ３、精神慰撫金：原告因此事故受有腦震盪，併發腦震盪後遺症及失眠，非
            常痛苦，因此請求精神慰撫金五十萬元。
        ４、車輛毀損部分：原告所駕駛之Ｙ六—二三一九號自用小客車被撞毀，在
            國豐汽車股份有限公司修理，先後共付修理費用十二萬元。
        ５、以上合計被告應賠償原告二百萬零三百三十八元。
    （三）被告之車輛依照規定只能當貨車使用，而且其嚴重超載，又沒有綁安全帶
          ，所以才致被告家人受傷，被告應負大部分責任，而且被告行駛至十字路
          口時連煞車都沒有，才會撞倒原告之車子，原告的車子已經行駛過中心線
          才被被告撞倒。
    （四）對於被告抗辯之陳述：原告在事故發生後，即有在張文真診所就醫，先前
          提出之診斷證明書係就診當日之證明書，並非在事故一年後才至張文真診
          所就醫。
  三、證據：提出診斷證明書影本三份及正本一份、醫療收據影本五份、薪資證明影
      本二份、統一發票影本二份、匯豐汽車股份有限公司結帳清單影本二份、刑事
      判決影本一份、戶籍謄本一份、行車執照影本一份。
乙、被告方面：
  一、聲明：駁回原告之訴。
  二、陳述：
    （一）對於原告請求工作損失部分有意見，因為據原告提出之診斷證書所載其於
          慈濟醫院大林分院有作斷層掃瞄檢查沒有腦震盪，為何在事發一年後才診
          斷出有腦震盪，且原告既有薪資所得，則應有報稅資料，其所提出之薪資
          證明單不實在。
    （二）依照車禍現場照片看，原告之車子損害應沒有那麼嚴重。
    （三）本件車禍兩造均有過失，原告的過失比我嚴重，因為我行駛主要道路，所
          以主張過失相抵；況且我母親及另外親友二人亦均受傷，已在台灣高等法
          院台南分院提出刑事附帶民事賠償。
丙、本院依職權：
  (1)調閱台灣嘉義地方法院檢察署九十年度調偵字第一五八號、九十年度偵字第一八
    四二號偵查卷宗、九十一年度執字第八四三號執行卷宗，本院九十年度交易字第
    二０九號刑事卷宗，暨台灣高等法院台南分院九十一年度交上易字第五二０號刑
    事卷宗。
  (2)函財政部台灣省南區國稅局嘉義縣分局查詢甲○○、乙○○二人之九十年度之報
    稅資料及財產歸戶清單。
  (3)函張文真診所查詢甲○○之傷勢情形，符合勞工殘廢給付標準表第幾項？其勞動
    能力目前喪失多少？（以百分比註明）日後是否從事粗重工作？須休養多久始能
    回復工作？
  (4)函財團法人佛教慈濟醫院大林分院查詢甲○○於九十年三月三日至貴院就診時，
    依當時受傷情形，須多久時間休養始能回復正常工作？
  (5)函汽車同業公會詢中華汽車（二０００年一月出廠、形式ＦＲ二—０二Ｈ五Ａ、
    排氣量一九九七ＣＣ）目前市價為何？
  (6)傳訊證人戴培煌。
    理    由
一、按「訴狀送達後，原告不得將原訴變更或追加他訴。但有下列各款情形之一者，
    不在此限：二、請求之基礎事實同一者。三、擴張或減縮應受判決事項之聲明者
    七、不甚礙被告之防禦及訴訟之終結者。被告於訴之變更或追加無異議，而為本
    案之言詞辯論者，視為同意變更或追加」民事訴訟法第二百五十五條第一項第二
    、三、七款及第二項分別明文規定。本件原告原起訴請求：「被告應給付原告二
    百萬三千三百零二元及及自起訴狀繕本送達之翌日（即九十一年七月三十日），
    並願供擔保請宣告假執行」，嗣於九十一年八月二十日準備程序中變更為：「被
    告應給付原告二百萬零三百三十八元及自起訴狀繕本送達之翌日（即九十一年七
    月三十日）起算按百分之五計算之利息；並願供擔保請宣告假執行」，查原告上
    揭訴之變更僅係減縮應受判決事項之聲明，且先後請求之基礎事實同一及不甚礙
    被告之防禦及訴訟之終結，經核並無不合，依法自應准許。
二、本件原告主張：被告乙○○於九十年三月三日下午六時許，駕駛車號：ＳＢ—一
    三一五號之自用小貨車上搭載訴外人陳正富、陳劉飛及另外二名姓名不詳之人共
    五人（嚴重超載），沿嘉義縣溪口鄉本廳往菁埔由北往南方向行駛至本厝仔交岔
    路口處，疏未注意汽車行駛時，駕駛人應注意車前狀況，並隨時採取必要之安全
    措施及行經無號誌交岔路口時，應減速慢行，作隨時停車準備之規定，其仍已超
    過六十公里之時速行駛，全未煞車而撞到原告甲○○所駕駛車號：Ｙ六—二三一
    九號自用小客車，致原告甲○○因此受有頭皮撕裂傷及腦震盪之傷害，併發腦震
    盪及失眠之後遺症，原告之小客車嚴重毀損，案經台灣嘉義地方法院刑事判決處
    五十日確定（九十年度交易字第二０九號）。被告之傷害行為及毀損行為，不法
    侵害原告身體、健康及財產，為侵權行為，應負損害賠償責任，賠償金額分述如
    下：１、醫療費用：六千八百三十三元；２、工作之損失：一百三十七萬三千五
    百零五元；３、精神慰撫金：五十萬元；４、車輛毀損部分：十二萬元；５、以
    上合計為被告應賠償原告二百萬零三百三十八元，為此，爰依侵權行為之法律關
    係，請求被告賠償上揭損害等語。
    被告則以：對於原告請求工作損失部分有意見，因為據原告提出之診斷證書所載
    其於慈濟醫院大林分院有作斷層掃瞄檢查沒有腦震盪，為何在事發一年後才診斷
    出有腦震盪，且原告既有薪資所得，則應有報稅資料，其所提出之薪資證明單不
    實在。依照車禍現場照片看，原告之車子損害應沒有那麼嚴重。本件車禍兩造均
    有過失，原告的過失比我嚴重，因為我行駛主要道路，所以主張過失相抵等語，
    資為抗辯。
三、經查；原告甲○○於九十年三月三日下午六時許，駕駛車牌號碼：Ｙ六－二三一
    九號之自用小客貨車，由嘉義縣溪口鄉本厝村往西庄村由東向西方向行駛，途經
    同鄉○○村○○路口處，本應注意汽車行駛時，駕駛人應注意車前狀況，並隨時
    採取必要之安全措施；又行經無號誌之交岔路口時，左方車應暫停讓右方車先行
    ，而依當時天候晴、路面乾燥、無缺陷、無障礙物、視距良好，並無不能注意之
    情事，竟疏未注意車前狀況及讓右方車先行，貿然通過上開無號誌之交岔路口，
    適有被告乙○○駕駛車牌號碼：ＳＢ－一三一五號之自用小貨車上搭載訴外人陳
    正富、陳劉飛及另二名姓名、年籍不詳之人，沿同鄉本廳往菁埔由北向南方向行
    駛至該處路口，亦疏未注意汽車行駛時，駕駛人應注意車前狀況，並隨時採取必
    要之安全措施及行經無號誌之交岔路口，應減速慢行，作隨時停車準備之規定，
    仍以六十公里左右之時速行駛，兩車因煞車不及而發生碰撞，致原告甲○○因此
    受有頭皮撕裂傷；被告乙○○因此而受有頭部外傷及四肢多處擦傷等傷害；訴外
    人陳正富因此而受有顏面擦傷、口部裂傷、四肢多處擦傷之傷害；訴外人陳劉飛
    因此受有頭部外傷、臉部多處撕裂傷、左側髖關節缺血性壞死併骨折等傷害，而
    被告乙○○及原告甲○○亦均因本事件經本院刑事庭（九十年交易字第二０九號
    ）判處：【甲○○因過失傷害人，處拘役伍拾玖日，如易科罰金，以佰元折算
    壹日。乙○○因過失傷害人，處拘役伍拾日，如易科罰金，以佰元折算壹日。
    】，其中被告乙○○部分因未上訴而確定在案；另原告甲○○上訴後，經台灣高
    等法院台南分院以九十一年度交上易字第五二號上訴駁回確定在案。是以，被
    告乙○○之不法侵權行為致原告甲○○受有頭皮撕裂傷等傷害，其行為與傷害間
    亦有相當因果關係存在，故被告乙○○對原告甲○○所受損失，應負賠償責任，
    要屬無疑。
四、按因故意或過失，不法侵害他人之權利者，負損害賠償責任。不法侵害他人之身
    體或健康者，對於被害人因此喪失或減少勞動能力或增加生活上之需要時，應負
    損害賠償責任。不法侵害他人之身體、健康、名譽、自由、信用、隱私、貞操，
    或不法侵害其他人格法益而情節重大者，被害人雖非財產上之損害，亦得請求賠
    償相當之金額。分別為民法第一百八十四條第一項、第一百九十三條第一項、第
    一百九十五條第一項定有明文。被告乙○○之過失行為，對於原告甲○○之損害
    ，自應負損害賠償責任，已如前述，則原告甲○○請求被告乙○○賠償之費用，
    是否應予准許，分述如次：
  （一）醫療費部份：
      1.按全民健康保險之目的，僅係在補償被保險人因治療疾病所產生之費用，亦
        即填補被保險人之具體損害；被保險人於保險事故發生後，就其支出之醫療
        費用得依約向中央健康保險局（下稱健保局）請求填補其損害，一旦其損害
        被填補之後，其對第三人之損害賠償請求權，即應讓與保險人及中央健康保
        險局，而不得再向該第三人請求損害賠償，否則即為不當得利，全民健康保
        險法第八十二條之規定：「保險對象因汽車交通事故，經本保險提供醫療給
        付者，本保險之保險人得向強制汽車責任保險之保險人代位請求該項給付」
        （按全民健康保險法為保險法之特別法，依特別法優於普通法之原則，全民
        健康保險法第八十二條應優先於保險法第一百三十五條、第一百零三條之規
        定而為適用），亦同斯此旨。雖全民健康保險法第八十二條僅規定在加害人
        投保強制汽車保險時，健保局得逕向強制汽車責任險之保險人代位請求，惟
        基於全民健保之性質、目的及法律解釋之完整性，應認所有之全民健保，均
        有保險人代位權之適用，否則，在保險法及全民健康保險法均無明文於全民
        健保之情形下，排除保險法第五十三條有關「保險代位」規定之適用，如對
        全民健康保險法為不當之限縮解釋，則保險代位之規定將不會出現在全民健
        保理賠之適用，此對於我國現行有關保險法規將有割裂之虞，實不允妥；至
        上開規定之創設意義，應僅係在簡化求償途徑，使健保局不必依循一般向加
        害人求償之途徑爾，要無排除向加害人代位求償情況之意思。
    ２、查，本件原告甲○○主張其因本件車禍受傷，扣除全民健康保險已支付之醫
        療費用部分，原告甲○○實際支出醫療費用僅有六千七百十四元，並非原告
        甲○○主張扣除全民健康保險已支付之醫療費用為六千八百三十三元，此有
        原告提出財團法人佛教慈濟綜合醫院大林分院醫療收據影本五份為證，而被
        告乙○○對此部分亦不爭執，故原告此部分六千七百十四元之請求，自應准
        許，逾此範圍之請求，於法無據，不應准許。
  （二）工作損害部分：原告主張受傷後，自九十一年三月三日起，至九十四年五月
        五日日止，不能工作，而原告原在任職於嘉義縣新港鄉上豐農產行擔任管理
        員，工資為每日二千元，有診斷證明書可證，原告每月平均工作二十日，計
        四萬元，一年四十八萬元，請求三年又二個月之工作損失，為一百三十七萬
        三千五百零五元云云；惟經查：
      １、本院依職權分別函：(1)張文真診所詢甲○○所受傷勢情形，符合勞工殘廢
          給付標準表第幾項？其勞動能力目前喪失多少？（以百分比註明）日後是
          否從事粗重工作？須休養多久始能回復工作？(2)慈濟醫院大林分院詢何吉
          光於九十年三月三日至貴院就診時，依當時受傷情形，須多久時間休養始
          能回復正常工作？經張文真診所於九十一年十二月十七日回覆：【依當時
          受傷情形，病患需六個月休養始能回復正常工作】；另財團法人佛教慈濟
          醫院大林分院於九十一年十二月十九日以（九一）慈醫大林文字第０００
          五九八號函覆：【病患於九十年三月三日入院、九十年三月四日院、約須
          休養一星期】，再參諸原告於事故後始併發腦震盪現象，而上揭慈濟醫院
          大林分院之函覆文應僅係針對事故當時之傷勢為判斷，且原告嗣後亦未再
          該醫院就診，是該函覆文應無法就原告傷勢為追蹤，據此，本院認為應以
          張文真診所之判斷較符合原告傷勢情形，亦即原告因本事故所受之傷害，
          需休養六個月始能回復正常工作，簡言之，原告自九十年三月三日事故發
          生日起至同年九月二日止需休養。
      ２、另據證人戴培煌（即嘉義縣新港鄉上豐農產行之負責人）到庭證稱：【（
          問：你何時開始僱用原告？）自八十六、七年開始僱用原告，是以日僱用
          ，日薪新台幣二千元，原告幫我管理田的工作，每年大約最多只有工作三
          個月的工作期間，每個月大約工作二十四、五天，只休息星期日，原告從
          車禍之後就沒有到我那邊工作了，原告都跟我說他身體不好】等語。
      ３、綜上，原告受傷後雖須休養六個月，惟其於事故前一年最多僅有工作三個
          月之期間，是以，本院認原告應僅可請求三個月之工作損失，即十四萬四
          千元（2000×24×3＝144000），逾此範圍之請求，為無理由，不應准許
          。
  （三）精神慰撫金部分：查原告甲○○因本事件受頭皮撕裂傷、腦震盪後遺症有等
        情，須休養六個月始能回復工作，其肉體、精神所受痛苦鉅深，本院斟酌實
        際情況，及被告乙○○目前無穩定工作及收入、名下亦無不動產，僅有二部
        車號：Ｊ六—一四九一號及ＵＭ—八０五０號車輛，而原告甲○○財於事故
        時年齡為五十五歲又九個月又二十四天，其名下尚有多筆不動產，此有財政
        部台灣省南區國稅局民雄稽徵所於九十一年八月二日以南區國稅民雄服字第
        ０九一００一０一三九號函覆所附之資料在卷可按，而本院再斟酌兩造之身
        分、地位及原告之受傷等情，認為原告請求五十萬元之精神慰撫金，自嫌過
        高，應予核減為九萬元，方屬公允，逾此數額之請求，為無理由。
  （四）車子之損害部分：
    １、按「因故意或過失，不法侵害他人之權利者，負損害賠償責任。」、「不法
        毀損他人之物者，被害人得請求賠償其物因毀損所減少之價額。」，民法第
        一百八十四條第一項前段、第一百九十六條，分別定有明文。而請求賠償物
        被毀損所減少之價額，得以修復費用為估定標準，但以必要者為限，例如修
        理材料費以新品換舊品應予折舊（參照最高法院七十七年第九次民事庭會議
        ）。故本件原告甲○○以修理費用十二萬元作為所減少價額之依據，應屬適
        法。但其中以新零件更換舊零件之折舊部分非屬必要費用，應予扣除。且依
        行政院所頒「固定資產耐用年數表」及「固定資產折舊率表」之規定，自用
        小客車之耐用年數為五年，依定率遞減法每年折舊千分之三六九。折舊評價
        損害方法固有平均法、定率遞減法、工作時間法三種，雖平均法及工作時間
        法計算賠償額較定率遞減法之賠償額為多，對被害人較有利，但如依中古車
        市場行情而論，自以採用定率遞減法較接近市價行情。
    ２、本件原告甲○○車修理換發之新品零件，其價額計七萬七千五百六十一元，
        此外，工資之部分為四萬二千四百三十九元，此為原告甲○○所自認，並有
        統一發票影本二份、匯豐汽車股份有限公司結帳清單影本二份可證，依原告
        所提之該車行照，該車係八十九年一月出廠，距肇事時之九十年三月三日已
        有一年又二個，上開換發新品零件部分之價額自應予以折舊，又依七十九年
        一月十二日行政院修正發布之固定資產耐用年數表，上開自用小客車之耐用
        年限為五年，依平均法計算其折舊額（所得稅法第五十一條及該法施行細則
        第四十八條第一款參照），本件零件之殘存價額為一萬二千九百二十七元（
        77561÷（5＋1）＝12927），每年之折舊額為六萬四千六百三十四元（0000
        0－00000＝64634，元以下四捨五入），系爭自小客車自出廠日起肇事時計
        一年，則一年之折舊額為六萬四千六百三十四元（64634×1＝64634），原
        告甲○○請求上開新品零件之價額七萬七千五百六十一元，於折舊後，僅餘
        一萬二千九百二十七元（00000－00000＝12927），再加上工資四萬二千四
        百三十九元，合計五萬五千三百六十六元，原告甲○○所請求之金額，以此
        為限於法有據，超過部分尚非可採。
  （五）綜上所述，原告甲○○得依侵權行為之法律關係請求被告乙○○賠償之金額
        為二十九萬六千零八十元。（6714 ＋144000＋90000＋55366＝296080）
五、惟按損害之發生或擴大，被害人與有過失者，法院得減輕賠償金額，或免除之；
    前二項之規定，於被害人之代理人或使用人與有過失者，準用之，民法第二百十
    七條第一項、第三項分別定有明文。此項規定之目的在謀求加害人與被害人間之
    公平，倘受害人於事故之發生亦有過失時，由加害人負全部賠償責任，為免失諸
    過苛，是以賦與法院不待當事人之主張，減輕其賠償責任或免除之職權。換言之
    ，基於過失相抵之責任減輕或免除，非僅為抗辯之一種，亦可使請求權全部或一
    部為之消滅，故裁判上得以職權斟酌之（最高法院八十五年臺上字第一七五六號
    判例參照）。查本件事故之發生，係因原告甲○○於九十年三月三日下午六時許
    ，駕駛車牌號碼：Ｙ六－二三一九號之自用小客貨車，由嘉義縣溪口鄉本厝村往
    西庄村由東向西方向行駛，途經同鄉○○村○○路口處，本應注意汽車行駛時，
    駕駛人應注意車前狀況，並隨時採取必要之安全措施；又行經無號誌之交岔路口
    時，左方車應暫停讓右方車先行，而依當時天候晴、路面乾燥、無缺陷、無障礙
    物、視距良好，並無不能注意之情事，竟疏未注意車前狀況及讓右方車先行，貿
    然通過上開無號誌之交岔路口，適有被告乙○○駕駛車牌號碼：ＳＢ－一三一五
    號之自用小貨車上搭載訴外人陳正富、陳劉飛及另二名姓名、年籍不詳之人，沿
    同鄉本廳往菁埔由北向南方向行駛至該處路口，亦疏未注意汽車行駛時，駕駛人
    應注意車前狀況，並隨時採取必要之安全措施及行經無號誌之交岔路口，應減速
    慢行，作隨時停車準備之規定，仍以六十公里左右之時速行駛，兩車因煞車不及
    而發生碰撞；再按汽車行駛時，駕駛人應注意車前狀況，並隨時採取必要之安全
    措施；又行經無號誌之交岔路口時，左方車應暫停讓右方車先行；再行經無號誌
    之交岔路口，應減速慢行，作隨時停車之準備，道路交通安全規則第九十四條第
    三項、第一百零二條第一項第二款及第九十三條第一項第四款分別定有明文，原
    告甲○○及被告乙○○身為駕駛人，對於上揭規定自應注意並遵守，且依當時天
    候晴、路面乾燥、無缺陷、無障礙物、視距良好，又無不能注意之情事，詎原告
    甲○○未注意車前狀況及左方車未暫停讓右方車先行；又被告乙○○亦未注意車
    前狀況及減速慢行，以致被告乙○○、告訴人陳正富、陳劉飛三人及被告甲○○
    分別受有如事實欄所載之傷害，可見原告甲○○及被告乙○○對於本件車禍之發
    生，均有違反上述交通安全規則，其二人均有過失，而本院刑事庭亦為相同之認
    定。據此，原告甲○○對於本事件之發生亦有過失，被告乙○○主張過失相抵，
    於法有據；資斟酌兩造之過失情形，本院認兩造告就本車禍事故之發生各自應負
    二分之一過失責任，職是之故，原告甲○○得請求被告乙○○賠償之金額為十四
    萬八千零四十元（計算方式：296080÷2＝148040，元以下四捨五入）。綜上所
    述，原告甲○○本於侵權行為之法律關係，得請求被告乙○○給付之賠償金額為
    十四萬八千零四十元，逾此範圍之請求，於法無據，應予駁回。
六、復按給付有確定期限者，債務人自期限屆滿時起，負遲延責任。給付無確定期限
    者，債務人於債權人得請求給付時，經其催告而未為給付，自受催告時起，負遲
    延責任。其經債權人起訴，或依督促程序送達支付命令，與催告有同一之效力。
    民法第二百二十九條第一、二項分別定有明文；又遲延之債務，以支付金錢為標
    的者，債權人得請求依法定利率計算之遲延利息。但約定利率較高者，仍從其約
    定利率；而應付利息之債務，其利率未經約定，亦無法律可據者，週年利率為百
    分之五。亦為同法第二百三十三條第一項及第二百零三條所明定。查本件原告甲
    ○○請求被告乙○○應賠償之金額，並未定有給付之期限，原告甲○○請求自起
    訴狀繕本送達被告之翌日起，按年息百分之五計算之利息，並未逾上開規定之範
    圍，自無不合；查原告甲○○上開訴狀繕本係於九十一年七月三十日送達被告乙
    ○○收受，則原告甲○○就其勝訴部分，請求自九十一年七月三十日起至清償日
    止，按年息百分之五計算之利息，洵屬正當。
七、原告陳明願供擔保，聲請宣告假執行，經核其勝訴部份，核無不合，爰酌定相當
    之擔保金額宣告之；其餘假執行之聲請，因訴之駁回而失所附麗，不予准許。
八、本件判決事實已臻明確，兩造其餘攻擊防禦及舉證，核與本件判決結果無影響，
    爰不另一一論述，附此敘明。
九、據上論結，本件原告之訴為一部有理由，一部無理由，依民事訴訟法第七十九條
    但書、第三百九十條第二項，判決如主文。
中      華      民      國    九十二    年      三      月      五      日
~B臺灣嘉義地方法院民事第一庭
~B    審判長法官  曾文欣
~B        法  官  洪嘉蘭
~B        法  官  吳昀儒
右為正本係照原本作成
如對本判決上訴須於判決送達後廿日內向本院提出上訴狀（應附繕本）
中      華      民      國    九十二    年      三      月       五     日
~B        書記官  楊國色


司法院資訊處製作；財團法人民間司法改革基金會備份。
